臺灣高等法院高雄分院刑事判決　　　　　　　　　九十一年度上易字第一三三四號
　　上訴人　台灣高雄地方法院檢察署檢察官
　　被　告　　　甲○○
右上訴人因被告竊盜案件，不服臺灣高雄地方法院九十一年度易字第二一二九號中華
民國九十一年七月廿九日第一審判決（起訴案號：臺灣高雄地方法院檢察署九十一年
度偵字第一二一七二號、併辦案號：同署九十一年度偵字第一七五四八號、一七二Ｏ
二號、一六九一九號、二一一九六號、二一Ｏ九九號），提起上訴，本院判決如左：
      主  文
原判決撤銷。
甲○○共同連續攜帶兇器於夜間侵入有人居住之建築物竊盜，處有期徒刑拾月。
扣案之電纜鉗壹支、活動板手貳支、梅花板手壹支、銅製電板壹個、活動板手壹支、
六角板手貳支、螺絲起子壹支、斜口鉗壹支，均沒收。
      事  實
一、甲○○意圖為自己不法所有，基於概括犯意，於下列時地竊取他人財物：
（一）於民國九十一年六月三日晚間十一時許，在高雄縣路竹鄉○○路四五九號環球
      水泥廠內，與吳盛隆（由台灣高雄地方法院另案審理）基於共同竊取財物之犯
      意聯絡，由甲○○持客觀上具傷人危險性之電纜鉗一支，下手竊取環球水泥廠
      所有之電纜線，吳盛隆則在旁邊把風之方式，共同竊得如附表所示之電纜線（
      總價值約新台幣四十四萬二千五百元），並載放於二人駕駛而來，向不知情之
      友人張耀仁所借，未懸掛車牌之自用小貨車上，嗣於次日凌晨零時許，為警查
      獲，並扣得甲○○隨身攜帶之作案工具電纜鉗一支。
（二）於民國九十一年八月四日上午十時四十分許，在高雄縣燕巢鄉深水村臥牛巷二
      之一號，趁被害人劉永南租用之廠房後門未上鎖不備之際，持該處取得之破壞
      鉗剪斷後，竊取電纜線乙條（約三○○公尺長），竊得後並當場燃燒纜線之塑
      膠皮欲取得纜線內之銅質線變賣花用，嗣為警查獲，並扣得其行竊工具破壞鉗
      一支。
（三）於民國九十一年八月六日上午八時三十分許，僱請不知情關係人蘇建成駕駛計
      程車ＺＩ－二四三前往高雄縣燕巢鄉深水村臥牛巷二之一號，竊取被害人劉永
      南所有機械用電纜線重約二百公斤（值新台幣四千元），經警循線查獲。
（四）於民國九十一年八月十日十五時許，在高雄市小港區○○○路復興木業公司持
      螺絲起子、協口鉗竊取該公司所有之無熔絲開關四只、匯流排銅條一條等物（
      價值新台幣一萬五千元），經警當場查獲甲○○，並起出渠所有作案用工具螺
      絲起子一支、斜口鉗一支及復興木業公司遭竊之無熔絲開關四只、匯流排銅條
      一條等物。
（五）１、於民國九十一年九月十六日十時許，翻牆進入高雄市○○區○鎮里○○街
      茂大企業行內，持活動板手進入竊取電纜線時，不慎致電線短路爆炸，導致右
      手手臂遭電擊受傷潰爛，甲○○因傷重未偷到財物，趕忙逃離現場，自行前往
      小港醫院就診。２、嗣後又於同年月二十二日二十時五十分許，復進入有人居
      住看守之該公司建築物內，以活動板手竊取電板兩條，適經負責管理安全之被
      害人邱有龍通知當地派出所，而為警查獲，並扣得其所有行竊工具活動板手二
      支、梅花板手一支、銅製電板一個等物。
（六）於民國九十一年九月二十日十四時十分許，爬牆侵入高雄市○○區○○街二號
      復興木業公司廠區二樓，以自備之活動板手及六角板手等為行竊工具，打開該
      公司二樓輸配電盤設備，竊取變壓器內銅排時，嗣為復興木業公司聘僱之「統
      一保全公司」警衛組長羅上鑾發現，報警查獲，並扣得其所有用以行竊之活動
      板手一支、六角板手二支等工具。
二、案經高雄縣警察局湖內分局、岡山及高雄市警察局小港分局移送臺灣高雄地方法
    院檢察署檢察官偵查起訴暨移送併辦。
      理  由
一、被告甲○○對於右揭犯罪事實，已於警、偵訊及本院審理中已坦承竊盜不諱，核
    與被害人乙○○、劉永南、邱有龍、王茂樹及証人羅上鑾指訴失竊情節相符，事
    實（一）部分並經共同被告吳盛隆陳述屬實，並有贓物認領保管收據五紙、現場
    照片六張附卷可稽，並有行竊工具電纜鉗一支、活動板手二支、梅花板手一支、
    銅製電板一個、活動板手一支、六角板手二支、破壞鉗一支、螺絲起子一支、斜
    口鉗一支扣案可資佐証，足見被告之自白與事實相符，被告甲○○雖另辯稱：事
    實（一）我所竊取的數量少於如附表所示之數量云云，然被告甲○○竊取之電纜
    線數量已據被害人公司之課長乙○○陳述明確，並有扣押物品目錄表在卷可資佐
    證，其所辯顯係避重就輕之詞，不足採信，其犯行已堪認定。
二、按刑法第三百二十一條第一項第三款之攜帶兇器竊盜罪，係以行為人攜帶兇器竊
    盜為其加重條件，此所謂兇器，其種類並無限制，凡客觀上足對人之生命、身體
    、安全構成威脅，具有危險性之兇器均屬之，且祇須行竊時攜帶此種具有危險性
    之兇器為已足，並不以攜帶之初有行兇之意圖為必要（最高法院七十九年臺上字
    第五二五三號判例足資參照），被告甲○○於行竊事實（一）（二）（四）財物
    時所持之電纜鉗、板手等物，於客觀上足對人之身體、生命具有危險性，自屬兇
    器之一種，被告甲○○此部分所為，係犯刑法第三百二十一條第一項第三款之攜
    帶兇器竊盜罪；事實（六）部分是持兇器翻牆進入，另犯刑法第三百二十一條第
    一項第二、三款之持兇器逾越牆垣竊盜罪；事實（五）１部分是持兇器翻牆進入
    偷取未遂，另犯刑法第三百二十一條第二項、第一項第二、三款之逾越牆垣竊盜
    未遂罪；事實（五）２部分夜間持兇器逾牆進入有人所在之建築物竊盜部分，另
    犯刑法第三百二十一條第一項第一、二、三款之夜間持兇器侵入有人看守居住建
    築物竊盜罪；被告甲○○行竊事實（三）之部分，係犯刑法第三百二十條第一項
    之普通竊盜罪。被告甲○○與另案共同被告吳盛隆就前開事實（一）竊盜犯行，
    有犯意之聯絡及行為之分擔，應論以共同正犯。被告甲○○先後多次竊盜犯行，
    時間緊接，反覆實施，顯係基於概括之犯意，所犯又係構成要件基本事實相同之
    罪，應依連續犯之規定論以較重之夜間攜帶兇器夜間侵入有人看守居住之建築物
    竊盜一罪。被告甲○○事實（一）以外之竊盜犯行，雖未据起訴，惟此部分與起
    訴部分有連續犯裁判上一罪關係，亦為起訴效力所及，本院自得一併審究。
三、原審予以論科，固非無見，惟查原審就被告甲○○事實（一）以外之其他多次竊
    盜犯行，未及審究，尚有未洽，檢察官上訴請求就被告事實（一）以外之其他多
    次竊盜犯行併案審判，為有理由，原判決自應予撤銷改判。審酌被告甲○○不謀
    正途賺取所用，反竊取他人財物以供所需，對被害人造成損害，其所竊財物價值
    尚非甚高，其係為支付醫藥費、健保費始為前開竊盜犯行，且為中度智障之人，
    有中華民國身心障礙手冊影本一份附卷可稽，並於犯罪後坦承犯行等一切情狀，
    爰從輕量處有期徒刑十月。扣案之電纜鉗一支、活動板手二支、梅花板手一支、
    銅製電板一個、活動板手一支、六角板手二支、螺絲起子一支、斜口鉗一支，為
    被告甲○○所有，供歷次犯罪所用之物，已經被告甲○○陳述在卷，爰依刑法第
    三十八條第一項第二款諭知沒收。
據上論結，應依刑事訴訟法第三百六十九條第一項前段、第三百六十四條、第二百九
十九條第一項前段，刑法第二十八條、第五十六條、第三百二十一條第一項第一、二
、三款、第三十八條第一項第二款，判決如主文。
本案經檢察官王登榮到庭執行職務。
中    華    民    國      九十一      年      十      月     二十九   日
                              臺灣高等法院高雄分院刑事第八庭
                                  審判長法官  郭雅美
                                        法官  裕斗
                                        法官  張盛喜
右正本證明與原本無異。
不得上訴。
                                  法院書記官  魏文常
中    華    民    國      九十一      年      十      月    二十九    日
附錄本判決論罪法條：
中華民國刑法第三百二十一條
 (加重竊盜罪)
犯竊盜罪而有左列情形之一者，處六月以上五年以下有期徒刑：
一  於夜間侵入住宅或有人居住之建築物、船艦，或隱匿其內而犯之者。
二  毀越門扇、牆垣或其他安全設備而犯之者。
三  攜帶兇器而犯之者。
四  結夥三人以上而犯之者。
五  乘火災、水災或其他災害之際而犯之者。
六  在車站或埠頭而犯之者。
前項之未遂罰之。
附表
┌─────────────┬─────┬───────┬───────┐
│                          │ 長   度  │ 價     值    │總    價    值│
│   品      名             │          │              │              │
│        │單位：公尺│（新台幣：元）│（新台幣：元）│
├─────────────┼─────┼───────┼───────┤
│電纜線三十八平方公尺乘三Ｃ│一二○○  │二四○○○○  │四四二五ＯＯ  │
├─────────────┼─────┼───────┤              │
│電纜線八平方公尺乘三Ｃ    │五○○    │四五○○○    │              │
├─────────────┼─────┼───────┤              │
│電纜線三點五平方公尺乘三Ｃ│五○○    │一五○○○    │              │
├─────────────┼─────┼───────┤              │
│電纜線二平方公尺乘七Ｃ    │一○○○  │五○○○○    │              │
├─────────────┼─────┼───────┤              │
│電纜線二平方公尺乘二Ｃ    │一○○○  │三七五○○    │              │
├─────────────┼─────┼───────┤              │
│同軸電纜線四Ｃ            │一○○○  │一○○○○    │              │
├─────────────┼─────┼───────┤              │
│地線二平方公尺            │三○○○  │四五○○○    │              │
└─────────────┴─────┴───────┴───────┘
